【裁判字號】    97,訴,3345
【裁判日期】    980408
【裁判案由】    違反毒品危害防制條例
【裁判全文】
臺灣彰化地方法院刑事判決              97年度訴字第3345號
公  訴  人  臺灣彰化地方法院檢察署檢察官
被      告  甲○○
上列被告因違反毒品危害防制條例案件，經檢察官提起公訴（97
年毒偵字第4011號），本院依簡式審判程序判決如下：
    主  文
甲○○施用第一級毒品，處有期徒刑柒月，扣案如附表一所示之
毒品沒收銷燬，如附表三編號三所示之物沒收。又施用第二級毒
品，處有期徒刑月，扣案如附表二所示之毒品均沒收銷燬，如
附表三編號一至三所示之物均沒收。應執行有期徒刑捌月，扣案
如附表一、二所示之毒品均沒收銷燬，如附表三所示之物均沒收
。
    事  實
一、甲○○前因施用毒品案件，經本院先後以87年度毒聲字第11
    16號、87年度毒聲字第2046號裁定送觀察、勒戒後，因評定
    均認無繼續施用毒品傾向，分別於民國87年11月11日、87年
    12月8 日執行完畢釋放；又因施用毒品案件，經檢察官聲請
    強制戒治並提起公訴，強制戒治部分經本院以88年度毒聲字
    第3052號裁定令入戒治處所施以強制戒治，於90年2 月10日
    執行完畢釋放；起訴部分經本院以88年度訴字第532 號判決
    處有期徒刑1 年、8 月，應執行有期徒刑1 年6 月確定。再
    因施用毒品案件，經本院以95年度毒聲字第660 號裁定送觀
    察、勒戒後，因評定認有繼續施用毒品傾向，復以96年度毒
    聲字第240 號裁定令入戒治處所施以強制戒治，於97年2 月
    19日執行完畢釋放。仍不知警惕，先後為下列行為：
  (一)於97年9 月29日晚間11時許，基於施用第一級毒品海洛因之
    犯意，在其彰化縣埔鹽鄉○○路2 巷14之1 號住處內，將海
    洛因粉末加入香菸內，以點燃香菸後吸食煙霧之方式，施用
    海洛因1 次。
  (二)另基於施用第二級毒品甲基安非他命之犯意，於97年9 月30
    日下午2 時許，在同上住處，將甲基安非他命置入吸食器內
    ，以點火燒烤後吸食其煙霧之方式，施用甲基安非他命1 次
    。嗣於同日下午7 時30分許，在彰化縣溪湖鎮○○路○ 段17
    8 之1 號「來旺電子遊藝場」，警員實施臨檢命其打開車門
    之際，查獲並扣得其所有如附表一、二所示供其施用剩餘之
    毒品，及附表三編號一、二所示供其施用第二級毒品所用之
    物、附表三編號三所示供其裝置上開海洛因、甲基安非他命
    之物，查悉上情。
二、案經彰化縣警察局溪湖分局報告臺灣彰化地方法院檢察署檢
    察官偵查起訴。
    理  由
一、被告甲○○所涉為死刑、無期徒刑、最輕本刑為3 年以上有
    期徒刑或高等法院管轄第一審案件以外之罪，並在準備程序
    進行中就被訴事實為有罪之陳述，本院合議庭依刑事訴訟法
    第273 條之1 第1 項規定，裁定改由受命法官獨任行簡式審
    判程序，先予敘明。
二、上揭犯罪事實業據被告於警詢、偵訊及本院審理時坦承不諱
    （見偵卷第4 、41頁、本院98年3 月25日準備程序及審判筆
    錄），且被告為警所採集之尿液，經檢驗呈安非他命、甲基
    安非他命、可待因及嗎啡陽性反應，有彰化縣警察局溪湖分
    局委託檢驗尿液代號與真實姓名對照認證單（見偵卷第14頁
    ）、詮昕科技股份有限公司濫用藥物尿液檢驗報告（見偵卷
    第45頁）各乙紙附卷可稽，另有照片6 張（見偵卷第17、18
    頁）、本院電話洽辦公務記錄單1 紙（見本院卷）在卷可查
    ，並有如附表一、二所示之毒品、附表三所示之物扣案為證
    ，及行政院衛生署草屯療養院草療鑑字第0971000183號鑑定
    書、彰化縣警察局溪湖分局查獲涉嫌毒品危害防制條例毒品
    初步檢驗報告單各1 紙在卷可佐（見偵卷第16、46頁），足
    認被告上開自白與事實相符。再者，被告前因施用毒品案件
    ，經本院先後以87年度毒聲字第1116號、87年度毒聲字第20
    46號裁定送觀察、勒戒後，因評定均認無繼續施用毒品傾向
    ，分別於87年11月11日、87年12月8 日執行完畢釋放；又因
    施用毒品案件，經檢察官聲請強制戒治並提起公訴，強制戒
    治部分經本院以88年度毒聲字第3052號裁定令入戒治處所施
    以強制戒治，於90年2 月10日執行完畢釋放；起訴部分經本
    院以88年度訴字第532 號判決處有期徒刑1 年、8 月，應執
    行有期徒刑1 年6 月確定；又因施用毒品案件，經本院以95
    年度毒聲字第660 號裁定送觀察、勒戒後，因評定認有繼續
    施用毒品傾向，復以96年度毒聲字第240 號裁定令入戒治處
    所施以強制戒治，於97年2 月19日執行完畢釋放等情，有臺
    灣高等法院被告前案紀錄表1 份在卷可證，被告於前開強制
    戒治執行完畢釋放後，5 年內再犯本件施用毒品犯行，堪可
    認定。綜上，本案事證明確，被告犯行洵堪認定，應依法論
    科。
三、按海洛因、甲基安非他命分別為毒品危害防制條例第2 條第
    2 項第1 款、第2 款所規定之第一級毒品、第二級毒品，被
    告施用海洛因之行為，核係犯毒品危害防制條例第10條第1
    項施用第一級毒品罪；施用甲基安非他命之行為，則係犯同
    條第2 項施用第二級毒品罪。被告為供施用而持有各該級毒
    品之低度行為，應分別為施用之高度行為所吸收，均不另論
    罪。被告所犯上開2 罪，犯意有別，行為互殊，應予分論併
    罰。爰審酌被告曾因施用毒品經送觀察、勒戒及強制戒治，
    仍未知警惕，再犯本案之罪，足見其雖經觀察、勒戒及戒治
    之治療程序，仍未徹底戒除惡習遠離毒害，顯未能善體國家
    設置觀察、勒戒及戒治機構，協助毒品施用者戒除毒害之良
    法美意，惟念及施用毒品本質上係戕害自身健康之行為，尚
    未嚴重破壞社會秩序或侵害他人權益，暨其犯罪之動機、目
    的、所生危害等一切情狀，分別量處如主文所示之刑，並定
    其應執行刑，以示懲儆。
四、沒收部分：
  (一)扣案如附表一所示白色粉末1 包為第一級毒品海洛因，業據
    被告自承在卷，並有前揭行政院衛生署草屯療養院鑑定書1
    紙附卷足憑，應依毒品危害防制條例第18條第1 項前段沒收
    銷燬如主文所示。又盛裝上述扣案海洛因毒品之空包裝袋，
    因一般係以傾倒之方式，將包裝袋內之毒品海洛因倒出而與
    包裝袋分離而稱重，必要時，輔以刮杓刮取袋內粉末，然無
    論依何種方式分離，包裝袋內均有極微量之毒品海洛因殘留
    ，業經法務部調查局93年3 月19日調科壹字第09300113060
    號函釋在案，足認前揭空包裝袋內均含極微量海洛因殘留而
    無法析離，亦應整體視為查獲之毒品海洛因，併依毒品危害
    防制條例第18條第1 項前段規定宣告沒收銷燬如主文所示。
  (二)扣案如附表二所示之結晶體為第二級毒品甲基安非他命，亦
    經被告供承在卷，並有上揭彰化縣警察局溪湖分局查獲涉嫌
    毒品危害防制條例毒品初步檢驗報告單1 紙、照片7 張（見
    偵卷第16、20至23頁）可佐，亦應依毒品危害防制條例第18
    條第1 項前段宣告沒收銷燬如主文所示。
  (三)扣案如附表三所示之物，均係被告所有之物，其中附表三編
    號一、二所示之物係供被告為本案施用第二級毒品犯行所用
    之物，附表三編號三所示之物則係供被告裝置上開海洛因、
    甲基安非他命所用之物，業據被告供承無訛（見本院卷第92
    頁），爰分別宣告沒收如主文所示。
據上論斷，應依刑事訴訟法第273 條之1 第1 項、第299 條第1
項前段，毒品危害防制條例第10條第1 項、第2 項、第18條第1
項前段，刑法第11條、第51條第5 款、第38條第1 項第2 款，判
決如主文。
本案經檢察官蔡曉崙到庭執行職務。
中    華    民    國    98    年    4     月    8     日
                  刑事第一庭  法  官  楊舒嵐
以上正本證明與原本無異。
如不服本判決應於收受判決後10日內，向本院提出上訴書狀，並
應敘述具體理由; 其未敘述上訴理由者，應於上訴期間屆滿後20
日內向本院補提理由書（均須按他造當事人之人數附繕本）「切
勿逕送上級法院」。
中    華    民    國    98    年    4     月    8     日
                              書記官  陳如玲
附表一：第一級毒品海洛因壹包（驗餘淨重零點零壹陸捌公克）
        。
附表二：第二級毒品甲基安非他命柒包（毛重合計壹點柒公克）
        。
附表三：
編號一、塑膠鏟管貳支。
編號二、玻璃吸食器壹支。
編號三、咖啡色小錢包壹只。
附錄論罪科刑法條：
毒品危害防制條例第10條
施用第一級毒品者，處 6 月以上 5 年以下有期徒刑。
施用第二級毒品者，處 3 年以下有期徒刑。


司法院資訊處製作；財團法人民間司法改革基金會備份。
